【裁判字號】    99,易,912
【裁判日期】    991117
【裁判案由】    竊盜
【裁判全文】
臺灣彰化地方法院刑事判決               99年度易字第912號
公  訴  人  臺灣彰化地方法院檢察署檢察官
被      告  陳律銘
上列被告因竊盜案件，經檢察官提起公訴（99年度偵字第5195號
），本院判決如下：
    主  文
陳律銘攜帶兇器竊盜，處有期徒刑壹年。
    犯罪事實
一、陳律銘基於意圖為自己不法所有之竊盜犯意，於民國99年4
    月11日凌晨1 時許，前往彰化縣永靖鄉東寧村東寧巷（電線
    桿號：社永高幹-42 空Ｘ15Ｋ4389.FB28 、00-0000-00、00
    -0000-00、00-0000-00），以鐵條（未扣案）為輔攀爬至電
    線桿上，持自備之客觀上足以對他人之生命、身體造成危險
    ，可供兇器使用之剪刀1 把（未扣案），竊取為臺灣電力股
    份有限公司（下稱台電公司）所有之電纜線計197 公尺，得
    手後，前往不知情之友人林彥廷位於彰化縣田中鎮○○路○
    段212 巷10號住處，以美工刀（未扣案）剝取其內之銅線，
    並於同日下午4 時許，裝載約7 公斤之銅線，前往彰化縣田
    中鎮○○路○ 段東和國小附近不詳資源回收車變賣得新臺幣
    （下同）3600元，並花用殆盡。嗣於翌日（12日）中午12時
    許，為警在林彥廷住處扣得電纜線（印有TPC 字樣）外皮2
    包約16.05 公斤及僅餘之銅線（裸線）3 條0.43公斤，始悉
    上情。
二、案經彰化縣警察局田中分局報告臺灣彰化地方法院檢察署檢
    察官偵查起訴。
    理  由
一、查本案全部卷證，公訴人、被告均不爭執其證據能力，本院
    復衡以該等供述及非供述證據作成時之情況，應為適當，是
    可認後述所引用證據之證據能力均無疑義，合先敘明。
二、訊據被告陳律銘對上開犯罪事實均坦承不諱，並經證人即台
    電公司永靖服務所線路裝修員陳松溪、證人林彥廷於警詢時
    指述綦詳，此外，復有服務單位授權零星接戶線及表箱工程
    材料明細表、彰化縣廢棄物處理稽查紀錄工作單、現場照片
    共20張在卷可稽，此外，並有扣案之電纜線外皮約16.05 公
    斤、銅線（裸線）0.43公斤在卷可資佐證，足認被告之自白
    確與事實相符，其上開竊盜犯行堪予認定。
三、按刑法第321 條第1 項第3 款之攜帶兇器竊盜罪，係以行為
    人攜帶兇器竊盜為其加重條件，此所謂兇器，其種類並無限
    制，凡客觀上足以對人之生命、身體、安全構成威脅，具有
    危險性之兇器均屬之，且只須行竊時攜帶此種具有危險性之
    兇器為已足，並不以攜帶之初有行兇之意圖為必要（最高法
    院79年台上字第5253號判例要旨參照）。查本案被告行竊時
    所使用之剪刀、鐵條雖未能扣案，然該剪刀既得以剪斷電線
    ，可見質地均屬堅硬，客觀上自足以對他人之生命、身體、
    安全構成威脅，具有危險性，為刑法第321 條第1 項第3 款
    所稱之兇器無疑。是核被告所為，係犯刑法第32 1條第1 項
    第3 款之攜帶兇器竊盜罪。爰審酌被告任意竊取他人財物，
    法治觀念實屬淡薄，復以攜帶兇器之方式竊盜財物，不無潛
    在威脅，惡性重大，再參酌被告竊取之電纜甚長，遭竊之電
    纜業已變賣、被告未與被害人和解，暨被告犯後坦承犯行、
    態度良好等一切情狀，量處如主文所示之刑，以示懲戒。至
    未扣案之剪刀、鐵條，雖均為被告所有、供其犯本罪所用之
    物，但業為被告丟棄而滅失，此據被告供明在卷，無從併予
    宣告沒收；扣案之電纜線外皮約16.05 公斤、銅線（裸線）
    0.43公斤則屬被害人所有之物，爰均不予宣告沒收，併此說
    明。
據上論斷，應依刑事訴訟法第299 條第1 項前段，刑法第321 條
第1項第3款，判決如主文。
本案經檢察官賴志盛到庭執行職務。
中    華    民    國    99    年    11    月    17    日
                  刑事第五庭  法  官  王奕勛
以上正本證明與原本無異。
如不服本判決應於收受判決後10日內向本院提出上訴書狀，並應
敘述具體理由；其未敘述上訴理由者，應於上訴期間屆滿後20日
內向本院補提理由書（均須按他造當事人之人數附繕本）「切勿
逕送上級法院」。
告訴人或被害人對於判決如有不服具備理由請求檢察官上訴者，
其上訴期間之計算係以檢察官收受判決正本之日期為準。
中    華    民    國    99    年    11    月    17    日
                              書記官  戴國安
附錄本案論罪科刑法條全文：
中華民國刑法第321條
（加重竊盜罪）
犯竊盜罪而有左列情形之一者，處 6 月以上、 5 年以下有期徒
刑：
一、於夜間侵入住宅或有人居住之建築物、船艦或隱匿其內而犯
    之者。
二、毀越門扇、牆垣或其他安全設備而犯之者。
三、攜帶兇器而犯之者。
四、結夥三人以上而犯之者。
五、乘火災、水災或其他災害之際而犯之者。
六、在車站或埠頭而犯之者。
前項之未遂犯罰之。

司法院資訊處製作；財團法人民間司法改革基金會備份。
